# 请教各位，新准则下，企业收到补偿以前年度研发经费的政府补助？

提问人：heshoucheng 时间：2018-01-05 15:17:43
新准则下，企业收到补偿以前年度研发经费的政府补助，应当如何处理？ （ 1 ）冲减以前年度研发经费 （ 2 ）冲减本期研发经费（ 3 ）计入其他收益 （ 4 ）计入营业外收入 个人觉得（ 4 ）计入营业外收入 求助各位正确处理方法及理由

回答人：chenyiwei
1 、作为补偿对象的研发支出，当初发生时是费用化还是资本化？如果是资本化，则相应的无形资产截至收到补助款时是否已经摊销完毕？ 2 、该企业对此类补助的会计政策是总额法还是净额法？

提问人：heshoucheng 时间：2018-01-06 11:50:06
1 、研发支出当初发生时已经费用化。 2 、企业目前尚未确定政策，麻烦陈版分别说一下两种政策的处理方式？

回答人：chenyiwei
如总额法，则收到时计入递延收益；如净额法，则收到时冲减“管理费用——研发费”。

提问人：heshoucheng 时间：2018-01-06 19:31:07
请问，以前年度已经费用化了的研发支出，本期如何净额法处理？冲减本期研发支出？

回答人：chenyiwei
如果明确为净额法的，则本期收到补助时冲减本期的管理费用——研发费，即使可能导致该项目出现负数。另外，考虑到享受加计扣除政策，对此建议采用总额法。